【裁判字號】    98,消債更,433
【裁判日期】    980410
【裁判案由】    聲請更生程序
【裁判全文】
臺灣高雄地方法院民事裁定           98年度消債更字第433號
聲  請  人
即  債務人  甲○○○○○○○○.
代  理  人  陳聰敏律師
上列當事人依消費者債務清理條例聲請更生事件，本院裁定如下
：
    主  文
債務人自中華民國九十八年四月十日下午四時起開始更生程序。
命司法事務官進行本件更生程序。
    理  由
一、按債務人對於金融機構因消費借貸、自用住宅借款、信用卡
    或現金卡契約而負債務，在聲請更生或清算前，應提出債權
    人清冊，以書面向最大債權金融機構請求協商債務清償方案
    並表明共同協商之意旨。又法院開始更生程式之裁定，應載
    明其年、月、日、時，並即時發生效力。次按法院裁定開始
    更生或清算程式後，得命司法事務官進行更生或清算程式，
    必要時得選任律師、會計師或其他適當之自然人或法人一人
    為監督人或管理人。消費者債務清理條例第151 條第1 項、
    第45條第1 項、第16條第1 項分別定有明文。
二、聲請意旨略以：伊有不能清償情事，曾依「中華民國銀行公
    會會員辦理消費金融案件無擔保債務協商機制」（下稱無擔
    保協商）申請債務協商，經協商成立，約定自民國（下同）
    95年7 月起，分60期，利率9.88％，每月繳納新台幣（下同
    ）13,785元，惟伊每月收入僅約24,000元，扣除前開協商還
    款即無法支付必要生活費用及其母之扶養費，共計約21,372
     元 ，迫不得已能僅得於96年6 月間毀諾，並非惡意，實係
    客觀上確有不可歸責之事由所致。又伊無擔保或無優先權之
    債務總額未逾1,200 萬元，復未經法院裁定開始清算程序或
    宣告破產，爰提出本件聲請更生等語。
三、經查：
  (一)按「債務人與金融機構協商成立者，不得聲請更生或清算。
    但因不可歸責於己之事由，致履行顯有重大困難者，不在此
    限」、「本條例施行前，債務人依金融主管機關協調成立之
    中華民國銀行公會會員，辦理消費金融案件無擔保債務協商
    機制與金融機構成立之協商，準用前項之規定」消費者債務
    清理條例第151 條第5 、6 項定有明文。
  (二)聲請人所稱上情，業據提出債務協商協議書暨無擔保債務還
    款計畫書、債權人清冊、財產狀況說明書、前置協商退件通
    知函、聲請人及其母之財產歸屬資料清單及95、96年所得資
    料清單及財政部高雄市國稅局財產歸屬清單、金融聯合徵信
    中心之金融機構債權人清冊暨當事人綜合信用報告、戶籍謄
    本暨家族體系表、房屋租賃契約、通信費收據、交通費收據
    、其母扶養費切結書、乙○○○保險單、重大傷病卡、診斷
    證明書、薪資單、勞健保投保暨繳費資料、土地登記謄本等
    文書為證。
  (三)準此，以聲請人所自承毀諾時即96年6 月並未見其主張有
    何情事變更情事發生；惟聲請人現每月月薪24,000元，前
    揭每月協商還款金額卻高達13,785元，倘聲請人依約繳納協
    商應納金額後僅餘10,215元，低於內政部頒佈之97年度高雄
    市每人每月最低生活費10,991元，聲請人之收入扣除協商還
    款金額後已不足自持，更遑論扶養其母，可徵原協商條件顯
    屬過苛，以聲請人目前債務狀況實有需進行更生程序整理之
    必要。此外，復查無聲請人有消費者債務清理條例第6 條
    第3 項、第8 條或第46條各款所定駁回更生聲請之事由存在
    ，則本件聲請與法相合；並依上開規定命司法事務官進行本
    件更生程式，爰裁定如主文所示。
中    華    民    國    98    年    4     月    10    日
                  鳳山簡易庭 法  官  楊智守
上為正本係照原本作成。
本件不得抗告。
本裁定已於98年4 月10日下午4時公告。
中    華    民    國    98    年     4    月    10    日
                             書記官  曾秀鳳


司法院資訊處製作；財團法人民間司法改革基金會備份。
